【裁判字號】    92,裁,1083
【裁判日期】    920807
【裁判案由】    兒童及少年性交易防制條例
【裁判全文】
最  高  行  政  法  院  裁  定                  九十二年度裁字第一○八三號
    上  訴  人  自由時報企業股份有限公司
    代  表  人  甲○○
    被 上訴 人  臺北市政府
    代  表  人  乙○○
右當事人間因兒童及少年性交易防制條例事件，上訴人對於中華民國九十年一月二日
臺北高等行政法院八十九年度簡字第四四號判決，提起上訴，本院裁定如左：
    主  文
上訴駁回。
上訴審訴訟費用由上訴人負擔。
    理  由
壹、按對於適用簡易程序之裁判提起上訴或抗告，須經本院許可，且該許可以訴訟事
    件所涉及之法律見解具有原則性者為限，行政訴訟法第二百三十五條定有明文。
貳、本件上訴意旨以：被上訴人對於系爭00000000美客廣告文字如何引誘、
    媒介、暗示或以他法使人為性交易，及上訴人刊登之行為究與性交易之訊息間有
    何相當因果關係，並未依行政訴訟法第一百三十六條規定舉證證明，僅以警察機
    關依系爭廣告查獲應召女「意圖得利與人姦淫」，原審即認定上訴人受理是項廣
    告，未加審查逕予刊登，違反兒童及少年性交易防制條例，實是倒果為因，認此
    涉及之法律見解有原則性云云。惟查原審係以依被上訴人所舉之證據，足以認定
    上訴人有行為時兒童及少年性交易防制條例第三十三條第一項之行為，並未肯認
    被上訴人得免舉證證明即可認定上訴人違規；而原審就經警察機關查獲應召女「
    意圖得利與人姦淫」一節，亦作為上訴人違規之證據，無非係以之為系爭廣告與
    性交易有關連之補強證據，尚無倒果為因之情形。上訴人所為無非係對原審證據
    取捨之職權行使所為指摘，其指本件涉及之法律見解有原則性云云，並無足採。
    又上訴人主張系爭廣告並非以兒童及少年為對象，上訴人即非該兒童及少年性交
    易防制條例規定之處罰對象，原判決竟認上訴人亦為該條例之處罰對象，此項法
    律見解顯屬違法，且具有原則性云云。惟原審係認報紙廣告之效果無遠弗屆，系
    爭廣告之流傳對象自含括兒童及少年，而謂上訴人自得為性交易防制條例所定之
    處罰對象，並未表示上訴人縱未對兒童及少年為廣告，亦得作為性交易防制條例
    所定之處罰對象。是上訴人所爭執者仍為原審就上訴人刊登之廣告對象之事實認
    定，尚難認本件涉及之法律見解有何原則性。再者，原審就被上訴人提出之證據
    認係「事證明確」，而據以認定事實，並未經言詞辯論而為判決，事屬證據取捨
    之事實認定問題，亦無關乎法律見解之原則性。揆之首揭規定，本件上訴人之上
    訴即不應許可，其上訴為不合法，應予駁回。
參、依行政訴訟法第二百四十九條第一項前段、第一百零四條、民事訴訟法第九十五
    條、第七十八條，裁定如主文。
中    華    民    國    九十二      年      八        月      七        日
                    最 高 行 政 法 院  第 三 庭
                                審 判 長 法  官      葉  振  權
                                         法  官      鄭  淑  貞
                                         法  官      吳  錦  龍
                                         法  官      劉  鑫  楨
                                         法  官      吳  明  鴻
右  正  本  證  明  與  原  本  無  異
                                         法院書記官  陳  盛  信
中    華    民    國    九十二      年      八        月      七        日


司法院資訊處製作；財團法人民間司法改革基金會備份。
